# 金融负债与权益工具的区分应用案例 ——补充协议导致发行人义务变化

提问人：wtbcpa1 时间：2022-11-07 17:23:08
请教陈版：
《金融负债与权益工具的区分应用案例——补充协议导致发行人义务变化》中分析处说“2X21年 6 月 30 日，甲、乙、丙公司签署补充协议，甲公司的回购义务终止，即甲公司可以无条件地避免以现金回购自身权益工具的合同义务，因此，甲公司应当终止确认就该回购义务确认的金融负债，同时确认一项新的权益工具，并按照该权益工具在当日的公允价值计量，但不可追溯调整以前年度对丙公司增资的分类。”
CAS37号第十一条中说“除根据本准则第三章分类为权益工具的金融工具外，如果一项合同使发行方承担了以现金或其他金融资产回购自身权益 工具的义务，即使发行方的回购义务取决于合同对手方是否行使回售 权，发行方应当在初始确认时将该义务确认为一项金融负债，其金额 等于回购所需支付金额的现值（如远期回购价格的现值、期权行权价 格的现值或其他回售金额的现值）。如果最终发行方无需以现金或其他金融资产回购自身权益工具，应当在合同到期时将该项金融负债按照账面价值重分类为权益工具。”
疑问：以上两处一处说按公允价值确认权益工具，一处说按账面价值重分类为权益工具，是否矛盾，能否举个小案例帮助理解？谢谢！

回答人：chenyiwei
实际上结果是一样的，都是按照回购义务解除时点上原负债的账面价值（本金+累计利息）转入资本公积。因为即使按公允价值新确认一项权益工具，该权益工具的公允价值与原负债的账面价值之间的差额也是计入权益的。